---
title: "Proyecto Simulación"
autors: "Samuel Yesid Cadena Pinilla, Oscar Mauricio Campos Sepulveda, Carlos Eduardo Becerra Lizarazo"
output:
  html_document: default
  pdf_document: default
---


# Diseño del Grafo

```{r}
install.packages("dygraphs")
install.packages("tidyverse")
install.packages("tidygraph")
install.packages("ggraph")
install.packages("dplyr") 


```

```{r warning=FALSE}
library(dplyr)
library(dygraphs)
library(tidyverse)
library(tidygraph)
library(ggraph)
library(igraph)
```

```{r}
#establecemos la ruta del proyecto
setwd("C:/Users/cbece/Desktop/Univesidad/2021-1/Simulación digital/Proyecto") 
```

```{r}
#creacion de los nodos
hab <- 10000
id <- 1:hab
edad <- round(runif(hab,10,90))
# 0 Normal 1.UCI 2. Fallecido
condicion <- rep(0,hab)
#0 NS 0 SI 1 NO
decision <- rep(0,hab)
dosis <- rep(0, hab)
infectados <- rep(0, hab)
grado <- rep(0, hab)
t.cont <- rep(0, hab)

```

```{r}
nodos <- data.frame(
  "id" = as.integer(id), 
  "edad" = as.integer(edad), 
  "condicion" = as.integer(condicion),
  "decision" = as.integer(decision),
  "dosis" = as.integer(dosis),
  "infectados" = as.integer(infectados),
  "grado" = as.integer(grado),
  "t.cont" = as.integer(t.cont))

nodos
```

```{r}
#creación de las aristas

n <- 2*hab #numero de relaciones
from1 <- round(runif(n, 1, hab))
to1 <- round(runif(n, 1, hab))

```

```{r}
x <- c()
for(i in 1:length(from1)){
  #elimino aristas que apuntan al mismo nodo
  if(from1[i]==to1[i]){
    x <- c(x,i)
  }
}
from2 <- from1[-x]
to2 <- to1[-x]

```

```{r}
#garantizo la bidireccionalidad de las aristas
from <- c(from2, to2)
to <- c(to2, from2)
aristas <- data.frame(
  "from" = as.integer(from),
  "to" =as.integer(to)
)
#elimino aristas repetidas
aristas <- distinct(aristas)

# 1-nucleo familiar 2-familia 3-amigos 4-compañeros estudio/trabajo
relacion <- round(runif(nrow(aristas), 1, 4))

aristas$relacion = as.integer(relacion)

aristas

```

```{r}
#aca establecemos el grado de cada nodo
for(nodo in nodos$id){
  c <- 0
  for(arista in aristas$from){
    if(nodo==arista){
      c <- c + 1
      nodos$grado[nodos$id==nodo]<- c
    }
  }
}

```

```{r}
grafo <- tbl_graph(
  nodes = nodos,
  edges = aristas,
  direct =FALSE
)

grafo
```

```{r}
ggraph(grafo, layout= "graphopt") + geom_edge_link(width = 1 , color = "gray") + geom_node_point(size=10, color = "#00AFBB") + geom_node_text(aes(label = id)) + theme_graph()
```


```{r warning=FALSE}

set.seed(123)
grafo %>%
  activate(nodes) %>%
  mutate(centrality = centrality_authority()) %>%
  ggraph(layout = "graphopt") + 
  geom_edge_link(width = 1, colour="lightgray") + 
  geom_node_point(aes(size=centrality, colour=centrality)) + 
  geom_node_text(aes(label= id), repel = TRUE) + 
  scale_color_gradient(low = "yellow", high = "red") + 
  theme_graph()
  

```

## Tener en cuenta la decisión de no vacunarse

```{r}

for(nodo in nodos$id){
  probNoVacunarse <- runif(1)
  #la probabilidad de personas que no se quieren vacunar es del 17.4% en Colombia
  if(probNoVacunarse<=0.174){
    nodos$decision[nodos$id==nodo] <- 1
  }
}

```

```{r}
write.csv(nodos, file="nodos.csv", row.names = F)
write.csv(aristas, file="aristas.csv", row.names = F)
```

## Infectar

```{r}
#arreglar infectados, ya que si estan muertos o en uci no pueden contagiar
infectarfun <-function(nodos, aristas){
  a <-0
    a <- a+1
  bolsita <- c()
  
    infectados <- nodos[nodos$infectados==1,]
    infectados <- infectados[infectados$condicion==0,]
  
    for(inf in infectados$id){
      bolsita <- c(bolsita,aristas$to[aristas$from==inf])
    }
    for(bol in bolsita){
      if(nodos$infectados[nodos$id==bol]!=2 && nodos$infectados[nodos$id==bol]!=-1)
      {
        prob <- runif(1)
        if(nodos$dosis[nodos$id==bol]==2){
            if(prob<=0.03){
               nodos$infectados[nodos$id == bol] <- 1
            }
        }else{
          if(nodos$dosis[nodos$id==bol]==1){
            if(prob<=0.12){
               nodos$infectados[nodos$id == bol] <- 1
            }
          }else{
            if(prob<=0.30){
              nodos$infectados[nodos$id == bol] <- 1
            }
          }
        }
        
      }
      
    }
return(nodos)
}


```

## Vacunación Por Nodos Centralizados

```{r}
vacunacion <- function(nodos, Tmax, lambda){
  #ordenamos el vector teniendo en cuenta su centralidad
  nodoscentral <-nodos[order(nodos$grado, decreasing = TRUE),]
  nodoscentral <- nodoscentral[nodoscentral$decision==0,]
  nodoscentral <- nodoscentral[nodoscentral$dosis==0,]
  nodoscentral2 <- nodoscentral[nodoscentral$infectados!=-1,]
  #que empiece la vacunación primera dosis
  
  t <- 0
  for(nodo in nodoscentral2$id){
    u <- runif(1)
    t <- t-(log(u)/lambda)
    if(t>Tmax){
      break
    }
    else{
      if(nodos$dosis[nodos$id==nodo]==0 && nodos$decision[nodos$id==nodo]==0 && nodos$infectados[nodos$id==nodo]==0){
        nodos$dosis[nodos$id==nodo] <- 1
      }
      else{
        if(nodos$dosis[nodos$id==nodo]==0 && nodos$decision[nodos$id==nodo]==0 && nodos$infectados[nodos$id==nodo]==2){
          nodos$dosis[nodos$id==nodo] <- 1
        }
      }
      
    }
  }
  return(nodos)
}

```

## Vacunar por segunda dosis

```{r}
vacunacion2 <- function(nodos, Tmax, lambda){
  #ordenamos el vector teniendo en cuenta su centralidad
  nodoscentral <-nodos[order(nodos$grado, decreasing = TRUE),]
  nodoscentral <- nodoscentral[nodoscentral$dosis==1,]
  nodoscentral2 <- nodoscentral[nodoscentral$infectados!=-1,]
  #que empiece la vacunación primera dosis
  
  t <- 0
  for(nodo in nodoscentral2$id){
    u <- runif(1)
    t <- t-(log(u)/lambda)
    if(t>Tmax){
      break
    }
    else{
        nodos$dosis[nodos$id==nodo] <- 2
      
    }
  }
  return(nodos)
}

```

## Vacunación Por Edades Mayor a Menor


```{r}
vacunacionPorEdades <- function(nodos, Tmax, lambda){
  #ordenamos el vector teniendo en cuenta su centralidad
  nodosedades <-nodos[order(nodos$edad, decreasing = TRUE),]
  nodosedades <- nodosedades[nodosedades$decision==0,]
  nodosedades <- nodosedades[nodosedades$dosis==0,]
  nodosedades2 <- nodosedades[nodosedades$infectados!=-1,]
  nodosedades2
  #que empiece la vacunación primera dosis
  
  t <- 0
  for(nodo in nodosedades2$id){
    u <- runif(1)
    t <- t-(log(u)/lambda)
    if(t>Tmax){
      break
    }
    else{
      if(nodos$dosis[nodos$id==nodo]==0 && nodos$decision[nodos$id==nodo]==0 && nodos$infectados[nodos$id==nodo]==0){
        nodos$dosis[nodos$id==nodo] <- 1
      }
      else{
        if(nodos$dosis[nodos$id==nodo]==0 && nodos$decision[nodos$id==nodo]==0 && nodos$infectados[nodos$id==nodo]==2){
          nodos$dosis[nodos$id==nodo] <- 1
        }
      }
      
    }
  }
  return(nodos)
}

```


## Vacunación Por Nodos Aleatorios

```{r}
vacunacionrandom <- function(nodos, Tmax, lambda){
  #revolvemos el dataset
  random <- sample(1:hab,hab,replace=F)
  muestrasrandom <- nodos[random,]
  muestrasrandom <- muestrasrandom[muestrasrandom$decision==0,]
  muestrasrandom <- muestrasrandom[muestrasrandom$dosis==0,]
  muestrasrandom2 <- muestrasrandom[muestrasrandom$infectados!=-1,]
  #que empiece la vacunación primera dosis
  
  t <- 0
  for(nodo in muestrasrandom2$id){
    u <- runif(1)
    t <- t-(log(u)/lambda)
    if(t>Tmax){
      break
    }
    else{
      if(nodos$dosis[nodos$id==nodo]==0 && nodos$decision[nodos$id==nodo]==0 && nodos$infectados[nodos$id==nodo]==0){
        nodos$dosis[nodos$id==nodo] <- 1
      }
      else{
        if(nodos$dosis[nodos$id==nodo]==0 && nodos$decision[nodos$id==nodo]==0 && nodos$infectados[nodos$id==nodo]==2){
          nodos$dosis[nodos$id==nodo] <- 1
        }
      }
      
    }
  }
  return(nodos)
}

```

## Función que establece la mortalidad

```{r}
muertePorCovid <- function(nodos){
  #nodos que se encuentran actualmente infectados
  nodosinf <- nodos[nodos$infectados==1,]
 
  
  #identificamos los nodos que se encuentran infectados
  for(nodo in nodosinf$id){
    #verificamos si ya se han vacunado con la primera dosis
    if(nodos$dosis[nodos$id==nodo]==2){
      if(nodos$t.cont[nodos$id==nodo]>=2){
        
          if(nodos$condicion[nodos$id==nodo]==0){
            prob <- runif(1)
            #del 100% el 1% va para uci
            if(prob<=0.0144){
              nodos$condicion[nodos$id==nodo] <- 1
              nodos$t.cont[nodos$id==nodo] <-3
            }else{
              nodos$infectados[nodos$id==nodo] <- 2
              nodos$t.cont[nodos$id==nodo] <-3
            }
          }else{
            if(nodos$condicion[nodos$id==nodo]==1){
              prob2 <- runif(1)
              #si se encuentra el uci la probabilidad de morir es del 1%
              if(prob2<=0.00144){
                nodos$condicion[nodos$id==nodo] <- 2
                nodos$infectados[nodos$id==nodo] <- -1
                nodos$t.cont[nodos$id==nodo] <- 4
              }else{
                nodos$condicion[nodos$id==nodo] <- 0
                nodos$infectados[nodos$id==nodo] <- 2
                nodos$t.cont[nodos$id==nodo] <- 4
              }
            }
          }
        }
        else{
          if(nodos$t.cont[nodos$id==nodo]==1){
            nodos$t.cont[nodos$id==nodo] <-2
          }
          else{
            nodos$t.cont[nodos$id==nodo] <-1
          }
        }
    }else{
      if(nodos$dosis[nodos$id == nodo]==1){
        #preguntamos si 
        if(nodos$t.cont[nodos$id==nodo]>=2){
          
          if(nodos$condicion[nodos$id==nodo]==0){
            prob <- runif(1)
            #del 100% el 1% va para uci
            if(prob<=0.0432){
              nodos$condicion[nodos$id==nodo] <- 1
              nodos$t.cont[nodos$id==nodo] <-3
            }else{
              nodos$infectados[nodos$id==nodo] <- 2
              nodos$t.cont[nodos$id==nodo] <-3
            }
          }else{
            if(nodos$condicion[nodos$id==nodo]==1){
              prob2 <- runif(1)
              #si se encuentra el uci la probabilidad de morir es del 1%
              if(prob2<=0.0072){
                nodos$condicion[nodos$id==nodo] <- 2
                nodos$infectados[nodos$id==nodo] <- -1
                nodos$t.cont[nodos$id==nodo] <- 4
              }else{
                nodos$condicion[nodos$id==nodo] <- 0
                nodos$infectados[nodos$id==nodo] <- 2
                nodos$t.cont[nodos$id==nodo] <- 4
              }
            }
          }
        }
        else{
          if(nodos$t.cont[nodos$id==nodo]==1){
            nodos$t.cont[nodos$id==nodo] <-2
          }
          else{
            nodos$t.cont[nodos$id==nodo] <-1
          }
        }
      }
      else{
        if(nodos$edad[nodos$id==nodo]>60){
          if(nodos$t.cont[nodos$id==nodo]>=2){
            if(nodos$condicion[nodos$id==nodo]==0){
              prob <- runif(1)
              #del 100% el 29.6% va para uci
              if(prob<=0.296){
                nodos$condicion[nodos$id==nodo] <- 1
                nodos$t.cont[nodos$id==nodo] <-3
              }else{
                nodos$infectados[nodos$id==nodo] <- 2
                nodos$t.cont[nodos$id==nodo] <-3
              }
            }else{
              if(nodos$condicion[nodos$id==nodo]==1){
                prob2 <- runif(1)
                #si se encuentra el uci la probabilidad de morir es del 30.8%
                if(prob2<=0.308){
                  nodos$condicion[nodos$id==nodo] <- 2
                  nodos$infectados[nodos$id==nodo] <- -1
                  nodos$t.cont[nodos$id==nodo] <- 4
                }else{
                  nodos$condicion[nodos$id==nodo] <- 0
                  nodos$infectados[nodos$id==nodo] <- 2
                  nodos$t.cont[nodos$id==nodo] <- 4
                }
              }
            }
          }
          else{
            if(nodos$t.cont[nodos$id==nodo]==1){
              nodos$t.cont[nodos$id==nodo] <-2
            }
            else{
              nodos$t.cont[nodos$id==nodo] <-1
            }
          }
        }
        else{
          
          if(nodos$t.cont[nodos$id==nodo]>=2){
          
            if(nodos$condicion[nodos$id==nodo]==0){
              prob <- runif(1)
              #del 100% el 20% va para uci
              if(prob<=0.2){
                nodos$condicion[nodos$id==nodo] <- 1
                nodos$t.cont[nodos$id==nodo] <-3
              }else{
                nodos$infectados[nodos$id==nodo] <- 2
                nodos$t.cont[nodos$id==nodo] <-3
              }
            }else{
              if(nodos$condicion[nodos$id==nodo]==1){
                prob2 <- runif(1)
                #si se encuentra el uci la probabilidad de morir es del 25%
                if(prob2<=0.2){
                  nodos$condicion[nodos$id==nodo] <- 2
                  nodos$infectados[nodos$id==nodo] <- -1
                  nodos$t.cont[nodos$id==nodo] <- 4
                }else{
                  nodos$condicion[nodos$id==nodo] <- 0
                  nodos$infectados[nodos$id==nodo] <- 2
                  nodos$t.cont[nodos$id==nodo] <- 4
                }
              }
            }
          }
          else{
            if(nodos$t.cont[nodos$id==nodo]==1){
              nodos$t.cont[nodos$id==nodo] <-2
            }
            else{
              nodos$t.cont[nodos$id==nodo] <-1
            }
          }
          
        }
      
        
      }
    }
  }
  
  return(nodos)
}

```

## =====================================================================================================================================================================



# Aqui Empieza La Simulación

## Caso donde No hay vacunación

```{r}
#leemos el grafo
nodos <- read_csv("nodos.csv")
aristas <- read_csv("aristas.csv")
#ingresamos a 5 agentes infectados a la población

for(i in 1:5){
    agentes <- round(runif(1, 1,hab))
    nodos$infectados[nodos$id == agentes] <- 1
}

semanasNo <- 0
infNo <- c()
vacNo <- c()
muertesNo <- c()
for(i in 1:100){
  if(length(nodos$id[nodos$infectados==1])==0){
    noinf <-length(nodos$id[nodos$infectados==0])
    
    break
    
  }else{
    
    semanasNo <- semanasNo+1
    
    nodos <- infectarfun(nodos, aristas)
    nodos <- muertePorCovid(nodos)
    #nodos <- vacunacionrandom(nodos, 1, 100)
    infNo <- c(infNo, length(nodos$id[nodos$infectados==1]))
    vacNo <- c(vacNo, length(nodos$id[nodos$dosis==1]))
    muertesNo <- c(muertesNo,length(nodos$id[nodos$condicion==2]))
  }
  
  

}

aux <- muertesNo
muertesNo2 <- c()
for(i in 1:length(muertesNo)){
  if(i==1){
   muertesNo2 <- c(muertesNo2,aux[i]) 
  }else{
    muertesNo2 <- c(muertesNo2,aux[i]-aux[i-1]) 
  }
}


```

## Vacunación Random 


```{r}
#leemos el grafo
nodos <- read_csv("nodos.csv")
aristas <- read_csv("aristas.csv")
#ingresamos a 5 agentes infectados a la población

for(i in 1:5){
    agentes <- round(runif(1, 1,hab))
    nodos$infectados[nodos$id == agentes] <- 1
}

semanas <- 0
inf <- c()
vac <- c()
muertes <- c()
for(i in 1:100){
  if(length(nodos$id[nodos$infectados==1])==0){
    noinf <-length(nodos$id[nodos$infectados==0])
    
    break
    
  }else{
    
    semanas <- semanas+1
    
    nodos <- infectarfun(nodos, aristas)
    nodos <- muertePorCovid(nodos)
    nodos <- vacunacionrandom(nodos, 1, 100)
    inf <- c(inf, length(nodos$id[nodos$infectados==1]))
    vac <- c(vac, length(nodos$id[nodos$dosis==1]))
    muertes <- c(muertes,length(nodos$id[nodos$condicion==2]))
  }
  
  

}

aux <- muertes
muertes2 <- c()
for(i in 1:length(muertes)){
  if(i==1){
   muertes2 <- c(muertes2,aux[i]) 
  }else{
    muertes2 <- c(muertes2,aux[i]-aux[i-1]) 
  }
}


```

## Vacunación Por Edades


```{r}
#leemos el grafo
nodos <- read_csv("nodos.csv")
aristas <- read_csv("aristas.csv")
#ingresamos a 5 agentes infectados a la población

for(i in 1:5){
    agentes <- round(runif(1, 1,hab))
    nodos$infectados[nodos$id == agentes] <- 1
}

semanasEd <- 0
infEd <- c()
vacEd <- c()
muertesEd <- c()
for(i in 1:100){
  if(length(nodos$id[nodos$infectados==1])==0){
    noinf <-length(nodos$id[nodos$infectados==0])
    
    break
    
  }else{
    
    semanasEd <- semanasEd+1
    
    nodos <- infectarfun(nodos, aristas)
    nodos <- muertePorCovid(nodos)
    nodos <- vacunacionPorEdades(nodos, 1, 100)
    infEd <- c(infEd, length(nodos$id[nodos$infectados==1]))
    vacEd <- c(vacEd, length(nodos$id[nodos$dosis==1]))
    muertesEd <- c(muertesEd,length(nodos$id[nodos$condicion==2]))
  }
  
  

}

aux <- muertesEd
muertesEd2 <- c()
for(i in 1:length(muertesEd)){
  if(i==1){
   muertesEd2 <- c(muertesEd2,aux[i]) 
  }else{
    muertesEd2 <- c(muertesEd2,aux[i]-aux[i-1]) 
  }
}


```

## Vacunación Por Nodos Centralizados


```{r}
#leemos el grafo
nodos <- read_csv("nodos.csv")
aristas <- read_csv("aristas.csv")
#ingresamos a 5 agentes infectados a la población

for(i in 1:5){
    agentes <- round(runif(1, 1,hab))
    nodos$infectados[nodos$id == agentes] <- 1
}

semanasCe <- 0
infCe <- c()
vacCe <- c()
muertesCe <- c()
for(i in 1:100){
  if(length(nodos$id[nodos$infectados==1])==0){
    
    break
    
  }else{
    
    semanasCe <- semanasCe+1
    
    nodos <- infectarfun(nodos, aristas)
    nodos <- muertePorCovid(nodos)
    nodos <- vacunacion(nodos, 1, 100)
    infCe <- c(infCe, length(nodos$id[nodos$infectados==1]))
    vacCe <- c(vacCe, length(nodos$id[nodos$dosis==1]))
    muertesCe <- c(muertesCe,length(nodos$id[nodos$condicion==2]))
  }
  
  

}

aux <- muertesCe
muertesCe2 <- c()
for(i in 1:length(muertesCe)){
  if(i==1){
   muertesCe2 <- c(muertesCe2,aux[i]) 
  }else{
    muertesCe2 <- c(muertesCe2,aux[i]-aux[i-1]) 
  }
}


```

# Resultados :)

### Sin vacunación

```{r}
x <- c()
x <- c(x,1:semanasNo)

barplot(infNo, col = "cyan", names.arg = x, main = "Contagios")
barplot(vacNo, col = "cyan", names.arg = x, main = "proceso de vacunación" )
barplot(muertesNo2, col = "cyan", names.arg = x, main = "muertes")
barplot(muertesNo, col = "cyan", names.arg = x, main = "muertes Acumuladas")
```
```{r}
print(paste("La pandemia tuvo un tiempo estimado de: ", semanasNo, " Semanas"))
print(paste("En este tiempo fallecieron: ", muertesNo[semanasNo], "Personas"))
print(paste("El pico de contagios fue de: ", max(infNo), "Personas"))
```


### Vacunación Random

```{r}
x <- c()
x <- c(x,1:semanas)

barplot(inf, col = "seagreen1", names.arg = x, main = "Contagios")
barplot(vac, col = "seagreen1", names.arg = x, main = "proceso de vacunación" )
barplot(muertes2, col = "seagreen1", names.arg = x, main = "muertes")
barplot(muertes, col = "seagreen1", names.arg = x, main ="muertes Acumuladas")
```

```{r}
print(paste("La pandemia tuvo un tiempo estimado de: ", semanas, " Semanas"))
print(paste("En este tiempo fallecieron: ", muertes[semanas], "Personas"))
print(paste("El pico de contagios fue de: ", max(inf), "Personas"))
```

### Vacunación Por Edades

```{r}
x <- c()
x <- c(x,1:semanasEd)

barplot(infEd, col = 12, names.arg = x, main = "Contagios")
barplot(vacEd, col = 12, names.arg = x, main = "proceso de vacunación" )
barplot(muertesEd2, col = 12, names.arg = x, main = "muertes")
barplot(muertesEd, col = 12, names.arg = x,  main ="muertes Acumuladas")
```

```{r}
print(paste("La pandemia tuvo un tiempo estimado de: ", semanasEd, " Semanas"))
print(paste("En este tiempo fallecieron: ", muertesEd[semanasEd], "Personas"))
print(paste("El pico de contagios fue de: ", max(infEd), "Personas"))
```

### Vacunación Por Nodos Centralizados

```{r}
x <- c()
x <- c(x,1:semanasCe)

barplot(infCe, col = "plum", names.arg = x, main = "Contagios")
barplot(vacCe, col = "plum", names.arg = x, main = "proceso de vacunación" )
barplot(muertesCe2, col = "plum", names.arg = x, main = "muertes")
barplot(muertesCe, col = "plum", names.arg = x, main = "muertes acumuladas")
```

```{r}
print(paste("La pandemia tuvo un tiempo estimado de: ", semanasCe, " Semanas"))
print(paste("En este tiempo fallecieron: ", muertesCe[semanas], "Personas"))
print(paste("El pico de contagios fue de: ", max(infCe), "Personas"))
```

# Estrategia Alternativa

## Simulación con segunda Dosis

```{r}
#leemos el grafo
nodos <- read_csv("nodos.csv")
aristas <- read_csv("aristas.csv")
#ingresamos a 5 agentes infectados a la población

for(i in 1:5){
    agentes <- round(runif(1, 1,hab))
    nodos$infectados[nodos$id == agentes] <- 1
}

semanasCe2 <- 0
infCe2 <- c()
vacCe2 <- c()
muertesCe2 <- c()
for(i in 1:100){
  if(length(nodos$id[nodos$infectados==1])==0){
    
    break
    
  }else{
    
    semanasCe2 <- semanasCe2+1
    
    nodos <- infectarfun(nodos, aristas)
    nodos <- muertePorCovid(nodos)
    nodos <- vacunacion(nodos, 1, 100)
    nodos <- vacunacion2(nodos, 1, 100)
    infCe2 <- c(infCe2, length(nodos$id[nodos$infectados==1]))
    vacCe2 <- c(vacCe2, length(nodos$id[nodos$dosis==2]))
    muertesCe2 <- c(muertesCe2,length(nodos$id[nodos$condicion==2]))
  }
  
  

}

aux <- muertesCe2
muertesCe22 <- c()
for(i in 1:length(muertesCe2)){
  if(i==1){
   muertesCe22 <- c(muertesCe22,aux[i]) 
  }else{
    muertesCe22 <- c(muertesCe22,aux[i]-aux[i-1]) 
  }
}


```

### Vacunación Por Nodos Centralizados segunda dosis


```{r}
x <- c()
x <- c(x,1:semanasCe2)

barplot(infCe2, col = "orangered1", names.arg = x, main = "Contagios")
barplot(vacCe2, col = "orangered1", names.arg = x, main = "proceso de vacunación" )
barplot(muertesCe22, col = "orangered1", names.arg = x, main = "muertes")
barplot(muertesCe2, col = "orangered1", names.arg = x, main = "muertes Acumuladas")
```

```{r}
print(paste("La pandemia tuvo un tiempo estimado de: ", semanasCe2, " Semanas"))
print(paste("En este tiempo fallecieron: ", muertesCe2[semanas], "Personas"))
print(paste("El pico de contagios fue de: ", max(infCe2), "Personas"))
```
